【裁判字號】    90,訴,1317
【裁判日期】    901130
【裁判案由】    懲治走私條例
【裁判全文】
臺灣高雄地方法院刑事判決                          九十年度訴字第一三一七號
    公  訴  人  臺灣高雄地方法院檢察署檢察官
    被      告  乙  ○
                戊○○
                甲○○
                丙○○
右列被告等因違反懲治走私條例案件，經檢察官提起公訴（九十年度偵字第八八Ｏ三
號），本院判決如左：
    主  文
乙○、戊○○、甲○○、丙○○共同私運管制物品進口逾公告數額，各處有期徒刑陸
月，均緩刑貳年。
扣案之「大衛杜夫牌」未稅洋菸貳仟貳佰柒拾伍條、「七星牌（紅）」未稅洋菸貳仟
貳佰柒拾柒包、「七星牌（黑）」未稅洋菸參仟參佰貳拾伍條、「七星牌（藍）」未
稅洋菸壹萬壹仟零貳拾伍條，均沒收。
    事  實
一、丁○○（由檢察官另行移送台灣高等法院併案審理，並經台灣高等法院以八十九
    年度上訴字第三九Ｏ九號判決，判處有期徒刑三年確定）係「昇順發號」漁船船
    長（該船為基隆籍，編號ＣＴ四─一六九六號，總噸位七八點三０噸，船主係不
    知情之李英志），己○○（本院另行審結）則為該漁船之輪機長，二人於民國九
    十年三月二十六日十四時五十五分許，駕駛上開「昇順發號」漁船，由基隆縣八
    斗子漁港安檢站報關出海，並前往八斗子附近海域之海上船塢旅館，搭載四名委
    由中國大陸國際勞務公司所僱用之中國大陸福建籍漁工乙○、戊○○、甲○○及
    丙○○等四人出海作業捕魚。詎丁○○於海上作業期間，透過無線電ＶＨＦ十一
    頻、二七二二０ＨＺ之頻率，與綽號「阿扁」之不詳姓名、年籍成年男子閒聊時
    ，「阿扁」告知其有一批未稅洋菸欲私運進口，如丁○○肯加以接駁至我國境內
    ，即可獲得代價約新台幣（下同）二十萬元之不法利益，丁○○知悉後竟心起貪
    念而應允之，遂與「阿扁」共同基於私運管制物品進口之犯意聯絡，依「阿扁」
    之指示，於九十年五月四日十九時三十分許，將該漁船駛往我國領海外之台中港
    西方約六十海浬處（東經一一九度三十分、北緯二十四度三十分），並以燈火閃
    三次為聯絡信號，向一艘不明船籍之商船接駁未稅洋菸，陳澤昌並於接駁前告知
    己○○、乙○、戊○○、甲○○及丙○○等人其欲私運未稅洋菸之事，並應允如
    渠等肯協助搬運未稅洋菸，則於事成後將給予己○○三萬元，其餘四名大陸漁工
    每人一個紅包即約二千元之酬勞，己○○等五人見有酬勞可領均應允之，丁○○
    遂與己○○、乙○、戊○○、甲○○及丙○○共同基於私運管制物品之犯意聯絡
    ，由丁○○指揮，己○○、乙○、戊○○、甲○○及丙○○等人則負責搬運未稅
    洋菸，向該不明船籍之商船接駁未稅洋菸「大衛杜夫牌」二千二百七十五條、「
    七星牌（紅）」二千二百七十七條、「七星牌（黑）」三千三百二十五條、「七
    星牌（藍）」一萬一千零二十五條（共計七百九十六箱又二條，）與中國大陸「
    針葉松」三盆等物，藏放在該漁船漁艙內，並私運進入我國領海。嗣於九十年五
    月六日上午五時許，「昇順發號」漁船航行至高雄港一港口外二十海浬（東經一
    一九度五十四分、北緯二十二度三十二分，已屬我國領海）處，預計於上午六時
    三十分許，以前開相同頻道，擬與綽號「阿財」之不詳姓名、年籍成年男子聯絡
    接駁時，為行政院海岸巡防署海洋巡防總局第五（高雄）海巡隊巡防艇臨檢當場
    查獲，並扣得上開私運之未稅洋菸「大衛杜夫牌」二千二百七十五條、「七星牌
    （紅）」二千二百七十七包、「七星牌（黑）」三千三百二十五條、「七星牌（
    藍）」一萬一千零二十五條（共計七百九十六箱又二條）與大陸「針葉松」三盆
    ，且前揭未稅洋菸及針葉松，經送財政部高雄關稅局核估其完稅價格總計為新台
    幣三百一十五萬四千四百八十七元，已逾行政院公告之管制物品進口數額。
二、案經行政院海岸巡防署海洋巡防總局第五海巡隊（下稱第五海巡隊）移送台灣高
    雄地方法院檢察署檢察官偵查起訴。
    理  由
一、訊據被告乙○、戊○○、甲○○、丙○○均不否認渠等為「昇順發號」漁船之漁
    工，且「昇順發號」漁船經查獲有右揭私運未稅洋菸及針葉松之事實，惟均矢口
  否認有何右揭共同私運未稅洋菸及針葉松之犯行，均辯稱：渠等未搬運洋菸云云
    。惟查，右揭被告四人確明知另案共犯丁○○欲私運未稅洋菸，且事成後將由另
    案共犯丁○○給付約二千元之酬勞，被告四人均有共同搬運未稅洋菸之事實，業
    據被告四人於警訊及偵查中均坦承不諱，核與另案共犯丁○○於警偵及本院審理
    中及同案共犯己○○於本院審理中均供稱：渠等四名大陸漁工是在將接駁未稅洋
    菸時，才告知他們此事，並答應事成後給紅包，他們就答應搬運未稅洋菸等語相
    符，是被告四人嗣後於本院審理中翻異前詞，僅係卸責之詞，自不足採信。此外
    ，復有查獲經扣案之未稅洋菸「大衛杜夫牌」二千二百七十五條、「七星牌（紅
    ）」二千二百七十七包、「七星牌（黑）」三千三百二十五條、「七星牌（藍）
    」一萬一千零二十五條（共計七百九十六箱又二條）與大陸「針葉松」三盆，及
    本案查獲時所拍攝之「昇順發號」漁船照片六張在卷可資為證。另查，被告四人
    與共犯丁○○及己○○，與不明船籍之商船接駁未稅洋菸之地點，係在我國領海
    外之台中港西方約六十海浬即東經一一九度三十分、北緯二十四度三十分海域，
    距我國第一批領海基點桃園縣大牛欄西岸（Ｔ８）至澎湖縣翁公石（Ｔ９）間基
    線約三十二點五海浬，係在我國十二浬領海及二十四浬鄰接區外，而被告等人被
    查獲之地點，即東經一一九度五十四分、北緯二十二度三十二分之海域，距我國
    第一批領海基點澎湖縣七美嶼（Ｔ１３）至屏東縣琉球嶼（Ｔ１４）基線段約九
    海浬，係在我國領海十二海浬內，此有內政部函文（台九十內地字第九Ｏ七三七
    Ｏ九號）一紙在卷可查，是被告四人與共犯丁○○及己○○，共同自上開海域運
    送未稅洋煙及大陸「針葉松」至我國領海內，自屬私運管制物品進口。又查，扣
    案之未稅洋煙及針葉松，經送財政部高雄關稅局核估其完稅價格，總計三百一十
    五萬四千四百八十七元，中國大陸「針葉松」依據中華民國進出口貨品分類表，
    歸列第Ｚ000000000—六號，輸入規定為ＭＷＯ，係不准輸入大陸物品
    項目，屬管制進口物品，有財政部高雄關稅局九十年五月十七日關緝字第九００
    六０四三五號函一紙在卷可憑，按洋煙係懲治走私條例公告管制物品項目及其數
    額中丙類之管制進口物品，其一次私運之之完稅價格不得逾十萬元，且中國大陸
    「針葉松」依據前述說明，亦屬管制進口物品，被告等人一次私運前揭未稅洋菸
    及針葉松，其進口完稅價格已達三百一十五萬四千四百八十七元，自已逾行政院
    所公告之管制物品進口數額。是綜上所述，本案事證明確，被告四人有前揭共同
    私運未稅洋菸及針葉松之犯行，均應堪認定。
二、核被告四人所為，均係犯懲治走私條例第二條第一項之私運管制物品進口逾公告
    數額罪。被告四人與本案共犯己○○、另案共犯丁○○及綽號「阿扁」之成年男
    子間，有犯意聯絡及行為分擔，均應論以共同正犯。爰審酌被告四人犯後均飾詞
    卸責，顯見並無悔意，惟念及本案係由身為船長之另案共犯丁○○先起意犯罪，
    被告四人僅係協助搬運未稅洋菸，且被告每人預計分得之利益僅二千元，是渠等
    犯罪情節較輕，及私運未稅洋菸與針葉松之數量、完稅價格與其他一切情狀，分
    別量處如主文所示之刑。查被告四人均未曾受有期徒刑以上刑之宣告，有台灣高
    等法院被告全國前案紀錄表四紙在卷可查，被告四人均係受「昇順發號」雇用之
    大陸漁工，因一時之貪念而犯下本案，且犯罪情節較輕，渠等經此次起訴審判，
    當知所警惕，應無再犯之虞，本院認被告四人所宣告之刑，均以暫不執行為適當
    ，爰均一併諭知緩刑二年，以啟自新。另扣案之未稅洋菸「大衛杜夫牌」二千二
    百七十五條、「七星牌（紅）」二千二百七十七包、「七星牌（黑）」三千三百
    二十五條、「七星牌（藍）」一萬一千零二十五條（共計七百九十六箱又二條）
    ，均係共犯「阿扁」所有且供犯罪所用之物，業據另案被告丁○○供承在卷，均
    應依刑法第三十八條第一項第二款規定，宣告沒收。另針葉松三盆，雖亦係共犯
    「阿扁」所有且供犯罪所用之物，惟該針葉松三盆，業經財政部高雄關稅局依法
    以行政處分沒入，有高雄關稅局處分書（九Ｏ年第Ｏ八八四（二—二）號）一紙
    在卷可憑，是本院爰不就該針葉松三盆宣告沒收，併此敘明。
據上論斷，應依刑事訴訟法第二百九十九條第一項前段，懲治走私條例第二條第一項
，刑法第二十八條、第七十四條第一款、第三十八條第一項第二款，判決如主文。
本案經檢察官呂幸玲到庭執行職務。
中      華      民      國      九十      年      十一    月    三十    日
                                  臺灣高雄地方法院刑事第三庭
                                          審判長法  官   涂  裕  斗
                                                法  官   李  淑  惠
            法  官   呂  憲  雄
右正本證明與原本無異。
如不服本判決，應於判決送達後十日內，向本院提出上訴狀。
                                                書記官   許  麗  珠
中      華      民      國      九十      年      十一    月    三十    日
附錄本判決論罪科刑之法條：
懲治走私條例第二條第一項
私運管制物品進口﹑出口逾公告數額者，處七年以下有期徒刑，得併科新台幣二十萬
元以下罰金。


司法院資訊處製作；財團法人民間司法改革基金會備份。
